【裁判字號】    95,訴,92
【裁判日期】    950509
【裁判案由】    給付貨款
【裁判全文】
臺灣高雄地方法院民事判決               95年度訴字第92號
 原      告  馨禾國際有限公司
 法定代理人  甲○○
 被      告  國宏企業股份有限公司
 兼法定代理  乙○○
 人                    樓
上列當事人間給付貨款事件，本院於民國95年4月25日言詞辯論
終結，判決如下：
      主      文
被告國宏企業股份有限公司應給付原告新台幣伍拾貳萬捌仟壹佰
陸拾元；及其中新台幣參拾壹萬參仟玖佰元自民國九十四年七月
十九日起、其餘新台幣貳拾壹萬肆仟貳佰陸拾元自民國九十四年
八月十九日起，均至清償日止，按週年利率百分之五計算之利息
。
被告國宏企業股份有限公司應返還孔阜家酒2 箱。
原告其餘之訴駁回。
訴訟費用由被告國宏企業股份有限公司負擔十分之九、其餘由原
告負擔。
      事實及理由
一、原告主張：被告國宏企業股份有限公司 (下稱國宏公司)法
    定代理人乙○○於94年5 月間向原告購買二鍋頭高梁酒一批
    合計新台幣 (下同)313,900 元 、94年6 月間再向原告購買
    二鍋頭高梁酒一批合計214,260 元，共積欠貨款528,160 元
    未給付 (下稱系爭酒類)； 另原告於94年4 月22日寄賣孔阜
    家酒2 箱 (均為500ML)，被告亦應返還，因乙○○為國宏公
    司負責人，又在簽單上簽名，自應負連帶給付之責。並聲明
    ：被告應連帶給付528,160 元及自94年7 月19日起至清償日
    止，按週年利率5%計算之利息；被告國宏公司並應返還孔阜
    家酒2 箱。
二、被告則以：被告確實向原告購買系爭酒類之二鍋頭高梁酒2
    批合計528,160 元，且未支付貨款，然因原告出賣之系爭酒
    類均為假酒，故被告不願付款；另寄賣之孔阜家酒2 箱被告
    願意返還原告。並聲明：原告之訴駁回。
三、本件經協商整理爭點：
    兩造不爭執事項：
  (一)被告國宏企業股份有限公司於94年5 月至7 月向原告購買系
    爭酒類高梁二鍋頭酒共528,160 元，原告已交付系爭酒類，
    被告尚未給付貨款。
  (二)原告於94年4月將孔阜家酒二箱（均為500ｍｌ），交付予被
    告寄賣，尚未賣出。
    兩造爭執事項：
    被告國宏公司以其向原告購買之系爭酒類均為假酒為抗辯，
    有無理由？
四、就兩造爭執事項，本院判斷意見如下：
  (一)按當事人主張有利於己之事實者，就其事實有舉證之責任，
    民事訴訟法第277 條定有明文。原告主張出賣系爭酒類二鍋
    頭高梁酒2 批合計528,160 元予國宏公司，而國宏公司尚未
    支付貨款之事實，業據提出對帳單為證，且為國宏公司所不
    爭執，則原告既已交付買賣標的物，國宏公司負有對價貨款
    之義務自明，國宏公司抗辯原告所交付之系爭酒類均為假酒
    而不給付貨款，就此有利於己之事實，應由國宏公司負舉證
    證明之責任；國宏公司雖以原告出賣之系爭酒類經鑑定結果
    確為假酒，惟稱係由金門酒廠不特定之檢驗人員口頭告知，
    並無書面鑑定報告，又稱因94年4 月已鑑定為假酒，原告之
    系爭酒類則在6 月份交付，所述並無任何積極證據足資證明
    ，此部分抗辯不能認為真實；至國宏公司聲請驗原告 (應為
    原告法定代理人)指 紋部分以核對原告交送系爭類酒上之指
    紋作為證明，惟原告交付系爭酒類最遲在94年7 月19日，有
    原告所提對帳單可佐，迄今已逾1 年，其上縱有原告指紋亦
    不能證明與是否假酒有關，況被告自行提出台灣台北地方法
    檢察署 (下稱台北地檢署)94 年偵字第13269 號乙○○違反
    商標法案件94年8 月16日之刑事傳票，該偵查案件迄今已近
    1 年，若有經比對原告法定代理人指紋即可查明原告出賣之
    系爭酒類是否假酒之情事，被告亦可向檢察官聲請，何需迄
    今始聲請比對指紋，又上開台北地檢署聲請簡易判決處刑書
    亦記載被查獲之酒類係於93年12月間購入 (原告法定代理人
    甲○○部分另行偵辦)， 縱該部分確係原告出賣予被告，亦
    與系爭酒類無關。
  (二)況國宏公司已於94年1 月7 日在國宏公司專櫃內遭查獲所出
    賣之酒類為假酒，有上開檢察官聲請簡易判決處刑書為憑，
    如國宏公司確因原告出賣之酒類為假酒而遭查獲，豈有自94
    年5 月23日至94年7 月19日為止，仍繼續向原告購買系爭酒
    類之理，足認被告所辯並不足採。
五、另公司與個人為各自獨立之法人格，原告自陳由國宏公司向
    原告購買系爭酒類，所提出之對帳單亦載明客戶為國宏公司
    ，有對帳單為憑，足認與原告為買賣交易之相對人為國宏公
    司，並非法定代理人乙○○，自不能僅以乙○○在對帳單上
    簽名即認為乙○○應負連帶給付之責任；此外，原告並未提
    出其他積極證據證明乙○○應連帶給付貨款，是原告請求乙
    ○○個人連帶給付貨款部分，並無理由，不應准許。另原告
    以寄託之法律關係，請求國宏公司返還孔阜家酒二箱（均為
    500 ｍｌ）部分，既為國宏公司所自認，自應認為有理由。
六、惟給付有確定期限者，債務人自期限屆滿時起，負遲延責任
    ；遲延之債務，以支付金錢為標的者，債權人得請求依法定
    利率計算之遲延利息；民法第229 條第1 項、第233 條第1
    項分別定有明文。原告提出之對帳單均載明自出貨單日起支
    付票期30天貨款，其中313,900 元由國宏公司法定代理人乙
    ○○簽名並於其後記載6/3 之字樣、其餘214,260 元由乙○
    ○簽名並於其於其後記載7/19之字樣，足認原告與國宏公司
    約定之付款日期應分別為其中313,900 元為94年7 月3 日、
    其餘214,260 元為94年8 月18日，則國宏公司應負遲延責任
    之日期，其中313,900 元為94年7 月4 日、其餘214,260 元
    為94年8 月19日，原告均請求自94年7 月19日起算，就其中
    313,900 元部分為有理由，其餘214,260 元僅能自94年8 月
    19日起算，逾此範圍之利息則屬無據，不應准許。
七、綜上，原告本於買賣之法律關係，請求國宏公司給付
    528,160 元，及其中313,900 元自94年7 月19日起、其餘
    214,260 元自94年8 月19日起，均至清償日止，按週年利率
    5%計算之法定遲延利息範圍內；及依寄託之法律關係，請求
    國宏公司返還孔阜家酒二箱（均為500 ｍｌ）部分；為有理
    由；至原告請求乙○○連帶給付部分，及超過上開利息起算
    日範圍之請求，則均於法無據，均應予駁回。
八、本件因事證已明，兩造其餘主張及攻擊防禦方法，核與判決
    結果無涉，爰不一一贅述。
九、據上論結：本件原告之訴為一部有理由、一部無理由，爰依
    民事訴訟法第79條，判決如主文。
中    華    民    國    95    年    5     月    9     日
                  民事第一庭    法  官  林玉心
以上正本證明與原本無異。
如不服本判決，應於判決送達後20日內向本院提出上訴狀並表明
上訴理由，如於本判決宣示後送達前提起上訴者，應於判決送達
後10日內補提上訴理由書（須附繕本）。
中    華    民    國    95    年    5     月    9     日
                                書記官  陳家宏


司法院資訊處製作；財團法人民間司法改革基金會備份。
